臺灣花蓮地方法院民事裁定
111年度消債清字第12號
聲  請  人  
即債務人    徐禎岑  
代理人      楊蕙怡律師(法扶律師)
上列當事人因消費者債務清理事件聲請清算，本院裁定如下：
    主  文
債務人徐禎岑自民國111年8月12日下午4時起開始清算程序。
命司法事務官進行本件清算程序。
    理  由
一、按債務人不能清償債務或有不能清償之虞者，得依本條例所
    定更生或清算程序，清理其債務；債務人對於金融機構負債
    務者，在聲請更生或清算前，應向最大債權金融機構請求協
    商債務清償方案，或向其住、居所地之法院或鄉、鎮、市、
    區調解委員會聲請債務清理之調解。消費者債務清理條例(
    下稱消債條例)第3條、第151條第1項定有明文。次按法院開
    始清算程序之裁定，應載明其年、月、日、時，並即時發生
    效力。前項裁定，不得抗告。法院裁定開始更生或清算程序
    後，得命司法事務官進行更生或清算程序；必要時，得選任
    律師、會計師或其他適當之自然人或法人一人為監督人或管
    理人。為消債條例第83條第1、2項、第16條第1項所明定。
二、聲請意旨略以：聲請人債務總額為新臺幣(下同)1,499,937
    元，聲請人前曾與金融機構成立協商，並依約給付一段時間
    ，惟聲請人隨後因工作不穩定，導致收入減少，無能力再依
    約定給付，故產生毀諾之情形，實有不可歸責於己之事由，
    致履行原協商方案有重大困難之情事(本院108年度司消債調
    字第25號，下稱調解卷)，名下無其他財產，聲請人因有中
    度身心障礙，每月收入約13,000元及身障補助款5,065元，
    扣除每月最低生活支出後，已無剩餘款項可清償予債權人，
    故調解不成立，爰聲請清算等語。
三、經查，聲請人主張之上開事實，業據提出金融機構債權人清
    冊、財團法人金融聯合徵信中心查詢當事人綜合信用報告回
    覆書、108、109年度之綜合所得資料、全國財產稅總歸戶財
    產查詢清單、重大傷病免自行部分負擔證明卡、存摺封面及
    內頁、中華民國身心障礙證明等資料為證（本院卷23-41、9
    7至143頁），且經本院職權調取聲請人勞保局歷年投保資料
    （本院卷57-62頁），確認其目前之月收入約為13,500元，
    是聲請人前開主張之事實，應堪認為真正。又聲請人每月薪
    資平均約為13,500元，扣除必要生活支出後，已無賸餘，而
    聲請人截至111年5月4日止之債務至少為1,499,937元，且除
    薪資外，亦無其他財產可供清償，況聲請人為中度身心障礙
    等情，堪認聲請人之收入及財產確不足以履行全部債務，其
    主張有不能清償債務之情事，應可採信。另聲請人前依債務
    清理條例第151條第1項規定，曾於108年間與最大債權金融
    構遠東國際商業銀行調解成立，約定每月還款4,564元，108
    年7月10日首期繳款，109年6月10日工作不穩定，實無力為
    繼而毀諾等情，業據提出勞工保險異動查詢資料在卷(本院1
    39頁)可憑，足認聲請人於協商成立後，確因薪資扣除償還
    金額，而不敷生活所需，揆諸上揭之說明，聲請人未依約履
    行協商條件，自屬債務清理條例第151條第7項但書所定不可
    歸責之情形，仍得聲請清算。此外，復查無債務人有消費者
    債務清理條例第6條第3項、第8條或第82條第2項所定駁回清
    算聲請之事由存在，故本件聲請人之聲請，洵屬有據。揆諸
    首揭規定及說明，應予開始清算程序，並命司法事務官進行
    本件清算程序。
四、爰裁定如主文。
中　　華　　民　　國　　111 　年　　8 　　月　  12　　日
                  消債法庭    法　官　林敬展
以上正本係照原本作成。　　　　　　　　　
本件不得抗告。
中　　華　　民　　國　　111 　年　　8 　　月　　12　　日
                              書記官  張芝瑜